臺灣高等法院臺南分院刑事裁定　　　　九十三年度交抗字第八三號　Ａ
　　　抗　告　人
　　　即異議人　　甲　○　○
右列抗告人因聲明異議案件，不服中華民國九十三年五月十八日台灣雲林地方法院交
通法庭裁定（九十三年度交聲字第九一號，處分案號：交通部公路總局嘉義區監理所
雲林監理站雲監五字第裁七二—ＫＡＣ一一七九八二號）提起抗告，本院裁定如左：
      主      文
抗告駁回。
      理      由
一、抗告意旨略以：警員覺三寶與陳昭洪，執行勤務時，巡邏警車停放地點，究竟為
    巷子裡或是路旁，供述不一，渠等證詞，應不可信。再者本件案發時，覺三寶警
    員坐於警車，而警車停在巷子裡，如何能看到抗告人駕車情形，覺三寶警員指抗
    告人有違規事實，顯不可採。又陳昭洪警員有偽證嫌疑，原裁定依該二人證詞，
    認定本件事實，有違背證據法則。為此，依法提起抗告，求為撤銷原裁定云云。
二、按汽車駕駛人，行經有燈光號誌管制交岔路口闖紅燈者，處新台幣（下同）一千
    八百元以上五千四百元以下罰鍰，並記違規點數三點；道路交通管理處罰條例第
    五十三條、第六十三條第一項第三款分別定有明文。經查：
  (一)抗告人於九十三年一月十八日上午八時五十分許，駕駛Ｓ六—二○二二號小客車
    ，在雲林縣土庫鎮○○○○○路口，由虎尾往土庫行駛，行經有燈光號誌管制交
    岔路口，為雲林縣警察局虎尾分局土庫分駐所警員覺三寶、陳昭宏，當場以抗告
    人闖紅燈為由舉發，將抗告人移送交通部公路總局嘉義區監理所雲林監理站（下
    稱雲林監理站），並對抗告人裁處二千七百元，及記違規點數三點等情，已據警
    員覺三寶、陳昭宏在原審供明（詳原審卷廿頁背面至廿二頁），復有雲林縣政府
    警察局舉發違反道路交通管理事件通知單、交通部公路總局嘉義區監理所雲林監
    理站雲監五字第裁七二—ＫＡＣ一一七九八二號違反道路交通管理事件裁決書及
    郵件回執在卷可佐（詳原審卷七、十四、十五頁）。以此觀之，抗告人於右揭時
    地，確有闖紅燈違規情事，應屬實情。
  (二)抗告意旨辯稱：案發時警員躲在巷子裡，不可能看到抗告人駕車情形云云。惟查
    九十三年一月十八日上午八時五十分許，抗告人駕駛汽車，行經有燈光號誌管制
    交岔路口，明知燈光號誌為紅燈，應在交岔路口停等紅燈，抗告人竟未停車，等
    候變換燈號，即逕由虎尾往土庫方向，闖越紅燈，適警員覺三寶、陳昭宏，在照
    片所示（詳原審卷廿三頁）正新輪胎處建國路旁，執行交通稽查勤務，見狀後即
    攔阻抗告人，並告知抗告人違規事實。而抗告人亦自承有違規行為，並向警員求
    情，希望獲得較輕罰則，但為警員覺三寶所不依，仍據實開單告發等情，分據警
    員陳昭宏於原審證稱：我們是在路旁執行交通稽查，不像抗告人所說的，我們是
    躲起來，當時抗告人是由虎尾往土庫行駛，並未打方向燈，且無左轉跡象，而當
    時燈號是紅燈，抗告人在內側車道，我們是在他闖越紅燈後攔下，他停車處是在
    直行建國路，非左轉外環路（即林森路）；攔下抗告人後，他有拜託說，不要開
    闖紅燈紅單，我們還是開了等語（詳原審卷廿一頁）。而警員覺三寶於原審證稱
    ：當時執勤務，是在林森路與建國路口，往土庫方向，我們人在路旁，當時情形
    為，我們監視紅綠燈，紅綠燈已變換紅燈，發現有台Ｓ六─二○二二號小客車，
    有強行闖越紅燈，當場攔下，抗告人當時在內側車道，看他的方向，是要直行，
    我們把抗告人攔下來，抗告人汽車是停在路旁，下車後，他有求情說，不要開他
    單子，要開也要開輕一點，我仍依規定開單等語（詳原審卷廿一頁背面至廿二頁
    ）。經查警員陳昭洪、覺三寶，經原審隔離訊問，二人供述，互核相符。足見警
    員覺三寶、陳昭洪確於直行建國路路旁，執行交通稽查勤務，且親眼目睹抗告人
    闖紅燈，並攔阻抗告人違規行為，始開單告發。抗告人行經交岔路口時，確有違
    規事實，殆可確認。故抗告人辯稱：其當時欲左轉外環道云云，顯非事實，不足
    採信。縱認抗告人確欲左轉外環道，然依當時燈號是紅燈，則抗告人欲左轉，亦
    必須等燈號，轉為綠燈後，打左轉方向燈，而左轉外環道，其於紅燈左轉，仍屬
    闖越紅燈行為，亦足證抗告人辯稱：其未闖越紅燈云云，顯非事實，不足採信。
  (三)又抗告意旨辯稱：警員供述有矛盾云云。惟警員覺三寶與陳昭洪，就執行勤務時
    ，巡邏警車停放地點，究竟為巷子裡或是路旁，供述容有不一，然二人就執行勤
    務時，確係立於路旁，供述則完全吻合。自無抗告人所稱，警員躲在巷內執行勤
    務情事。是抗告人辯稱，警員不可能看見其違規，顯無可取。再者，巡邏警車停
    放地點，究竟何處，對於取締抗告人確有違規事實，應不生任何影響。抗告人執
    此質疑警員證詞矛盾，核無理由。
  (四)至抗告意旨辯稱：原審訊問筆錄所載，與警員陳述內容不符云云。經本院向原審
    調取錄音光碟，勘驗結果，原審訊問筆錄，未逐字記載，乃因證人作證時，因口
    語化關係，言詞贅字過多，然不影響筆錄內容真實性，有勘驗筆錄在卷可憑（詳
    本院卷十八至廿二頁）。從而，抗告人執此抗辯，原裁定違誤，顯無理由。
三、綜上各情，原處分機關，依道路交通管理處罰條例第四十條第一項及第六十三條
    第一項第一款規定，參酌違反道路交通管理事件統一裁罰基準表，對抗告人裁處
    罰鍰新台幣二千七百元，並記違規點數三點。原審認原處分機關所為裁處，並無
    不合，而駁回抗告人異議。本院經核原裁定，認事用法，均無違誤。抗告意旨，
    仍執前詞，指摘原裁定不當，為無理由，應予駁回。
據上論斷，應依道路交通案件處理辦法第廿六條，刑事訴訟法第四百十二條，裁定如
主文。
中    華    民    國      九十三      年      六      月    二十五      日
                                  臺灣高等法院臺南分院刑事第六庭
                                      審判長法官  蔡    崇    義
                                            法官  許    進    國
                                            法官  董    武    全
右正本證明與原本無異。
不得再抗告。
                                      法院書記官  黃    全    忠
中    華    民    國      九十三      年      六      月    二十九      日
